src/fst/morphology/stems/numerals.lexc
LEXICON TEEN  !!≈ * **@CODE@**


@U.Case.SgNom@oht:@U.Case.SgNom@oht LOHKAI ;    ! 
@U.Case.PlNom@oht:@U.Case.PlNom@ohtâah LOHKAI ;  ! 
@U.Case.SgGen@oht:@U.Case.SgGen@ohtââ LOHKAI ;   ! 
@U.Case.PlGen@oht:@U.Case.PlGen@ohtââi LOHKAI ;  ! 
@U.Case.PlAcc@oht:@U.Case.PlAcc@ohtââid LOHKAI ; ! 
@U.Case.PlIll@oht:@U.Case.PlIll@ohtâid LOHKAI ;  ! 
@U.Case.PlLoc@oht:@U.Case.PlLoc@ohtâin LOHKAI ;  ! 
@U.Case.SgCom@oht:@U.Case.SgCom@ohtâin LOHKAI ;  ! 
  @U.Case.Ess@oht:@U.Case.Ess@ohtân LOHKAI ;       ! 

@U.Case.SgNom@kyeht:@U.Case.SgNom@kyeht LOHKAI ;    ! kulmâlovkuttâ
@U.Case.PlNom@kyeht:@U.Case.PlNom@kyevtih LOHKAI ;  ! kuulmahlovehkuuđah
@U.Case.SgGen@kyeht:@U.Case.SgGen@kyevt LOHKAI ;   ! kuulmâlovkuuđâ, kuulmâlovkuuđâst, kuulmâlovkuutân also Loc, Ill
@U.Case.PlGen@kyeht:@U.Case.PlGen@kuovtij LOHKAI ;  ! kuulmâiluvijku(u)đâi, kuulmâiluvijku(u)đâiguin, also PlCom
@U.Case.PlAcc@kyeht:@U.Case.PlAcc@kuovtijd LOHKAI ; ! kuulmâidluuvijdkuuđâid
@U.Case.PlIll@kyeht:@U.Case.PlIll@kuovttijd LOHKAI ;  ! kulmáidluvvijdkuuđáid
@U.Case.PlLoc@kyeht:@U.Case.PlLoc@kuovttijn LOHKAI ;  ! kulmáinluvvijnkuuđáin
@U.Case.SgCom@kyeht:@U.Case.SgCom@kuovttijn LOHKAI ;  ! kulmáinluvvijnkuuđáin kulmáinluvvijnovttáin
@U.Case.Ess@kyeht:@U.Case.Ess@kyehtin LOHKAI ;       ! kulmânlovveenkuttân

@U.Case.SgNom@kulmâ:@U.Case.SgNom@kulmâ LOHKAI ;    ! kulmâlovkuttâ
@U.Case.PlNom@kulmâ:@U.Case.PlNom@kuulmah LOHKAI ;  ! kuulmahlovehkuuđah
@U.Case.SgGen@kulmâ:@U.Case.SgGen@kuulmâ LOHKAI ;   ! kuulmâlovkuuđâ, kuulmâlovkuuđâst, kuulmâlovkuutân also Loc, Ill
@U.Case.PlGen@kulmâ:@U.Case.PlGen@kuulmâi LOHKAI ;  ! kuulmâiluvijku(u)đâi, kuulmâiluvijku(u)đâiguin, also PlCom
@U.Case.PlAcc@kulmâ:@U.Case.PlAcc@kuulmâid LOHKAI ; ! kuulmâidluuvijdkuuđâid
@U.Case.PlIll@kulmâ:@U.Case.PlIll@kulmáid LOHKAI ;  ! kulmáidluvvijdkuuđáid
@U.Case.PlLoc@kulmâ:@U.Case.PlLoc@kulmáin LOHKAI ;  ! kulmáinluvvijnkuuđáin
@U.Case.SgCom@kulmâ:@U.Case.SgCom@kulmáin LOHKAI ;  ! kulmáinluvvijnkuuđáin kulmáinluvvijnovttáin
@U.Case.Ess@kulmâ:@U.Case.Ess@kulmân LOHKAI ;       ! kulmânlovveenkuttân

@U.Case.SgNom@nelji:@U.Case.SgNom@nelji LOHKAI ;    ! kulmâlovkuttâ
@U.Case.PlNom@nelji:@U.Case.PlNom@neeljih LOHKAI ;  ! kuulmahlovehkuuđah
@U.Case.SgGen@nelji:@U.Case.SgGen@neelji LOHKAI ;   ! kuulmâlovkuuđâ, kuulmâlovkuuđâst, kuulmâlovkuutân also Loc, Ill
@U.Case.PlGen@nelji:@U.Case.PlGen@neeljij LOHKAI ;  ! kuulmâiluvijku(u)đâi, kuulmâiluvijku(u)đâiguin, also PlCom
@U.Case.PlGen@nelji:@U.Case.PlGen@neljij LOHKAI ;   ! kuulmâiluvijku(u)đâi, kuulmâiluvijku(u)đâiguin, also PlCom
@U.Case.PlAcc@nelji:@U.Case.PlAcc@neeljijd LOHKAI ; ! kuulmâidluuvijdkuuđâid
@U.Case.PlIll@nelji:@U.Case.PlIll@neljijd LOHKAI ;  ! kulmáidluvvijdkuuđáid
@U.Case.PlLoc@nelji:@U.Case.PlLoc@neljijn LOHKAI ;  ! kulmáinluvvijnkuuđáin
@U.Case.SgCom@nelji:@U.Case.SgCom@neljijn LOHKAI ;  ! kulmáinluvvijnkuuđáin kulmáinluvvijnovttáin
@U.Case.Ess@nelji:@U.Case.Ess@neljin LOHKAI ;       ! kulmânlovveenkuttân

@U.Case.SgNom@vitt:@U.Case.SgNom@vitt LOHKAI ;    
@U.Case.SgNom@vitt:@U.Case.SgNom@vit LOHKAI ;     
@U.Case.PlNom@vitt:@U.Case.PlNom@viiđah LOHKAI ;  
@U.Case.SgGen@vitt:@U.Case.SgGen@viđâ LOHKAI ;    
@U.Case.PlGen@vitt:@U.Case.PlGen@viđâi LOHKAI ;   
@U.Case.PlGen@vitt:@U.Case.PlGen@viiđâi LOHKAI ;  
@U.Case.PlAcc@vitt:@U.Case.PlAcc@viiđâid LOHKAI ; 
@U.Case.PlIll@vitt:@U.Case.PlIll@viiđâid LOHKAI ; 
@U.Case.PlLoc@vitt:@U.Case.PlLoc@viiđáin LOHKAI ; 
@U.Case.SgCom@vitt:@U.Case.SgCom@viiđáin LOHKAI ; 
@U.Case.Ess@vitt:@U.Case.Ess@vittân LOHKAI ;      

@U.Case.SgNom@kutt:@U.Case.SgNom@kutt LOHKAI ;   
@U.Case.SgNom@kutt:@U.Case.SgNom@kut LOHKAI ;    
@U.Case.PlNom@kutt:@U.Case.PlNom@kuuđah LOHKAI ; 
@U.Case.SgGen@kutt:@U.Case.SgGen@kuđâ LOHKAI ;   
@U.Case.PlGen@kutt:@U.Case.PlGen@kuđâi LOHKAI ;  
@U.Case.PlGen@kutt:@U.Case.PlGen@kuuđâi LOHKAI ; 
@U.Case.PlAcc@kutt:@U.Case.PlAcc@kuuđâid LOHKAI ;
@U.Case.PlIll@kutt:@U.Case.PlIll@kuuđâid LOHKAI ;
@U.Case.PlLoc@kutt:@U.Case.PlLoc@kuuđáin LOHKAI ;
@U.Case.SgCom@kutt:@U.Case.SgCom@kuuđáin LOHKAI ;
@U.Case.Ess@kutt:@U.Case.Ess@kuttân LOHKAI ;     

@U.Case.SgNom@čiččâm:@U.Case.SgNom@čiččâm LOHKAI ; ! čiččâmlovkuttâ
@U.Case.PlNom@čiččâm:@U.Case.PlNom@čiččâm LOHKAI ; ! čiččâmlovehkuuđah
@U.Case.SgGen@čiččâm:@U.Case.SgGen@čiččâm LOHKAI ; ! čiččâmlovkuuđâ, kuulmâlovkuuđâst, kuulmâlovkuutân also Loc, Ill
@U.Case.PlGen@čiččâm:@U.Case.PlGen@čiččâm LOHKAI ; ! čiččâmluvijku(u)đâi, kuulmâiluvijku(u)đâiguin, also PlCom
@U.Case.PlAcc@čiččâm:@U.Case.PlAcc@čiččâm LOHKAI ; ! čiččâmluuvijdkuuđâid
@U.Case.PlIll@čiččâm:@U.Case.PlIll@čiččâm LOHKAI ; ! čiččâmluvvijdkuuđáid
@U.Case.PlLoc@čiččâm:@U.Case.PlLoc@čiččâm LOHKAI ; ! čiččâmluvvijnkuuđáin
@U.Case.SgCom@čiččâm:@U.Case.SgCom@čiččâm LOHKAI ; ! čiččâmluvvijnkuuđáin kulmáinluvvijnovttáin
@U.Case.Ess@čiččâm:@U.Case.Ess@čiččâm LOHKAI ;     ! čiččâmlovveenkuttân

@U.Case.SgNom@käävci:@U.Case.SgNom@käävci LOHKAI ;   
@U.Case.PlNom@käävci:@U.Case.PlNom@käävcih LOHKAI ;  
@U.Case.SgGen@käävci:@U.Case.SgGen@käävci LOHKAI ;   
@U.Case.PlGen@käävci:@U.Case.PlGen@kavcij LOHKAI ;   
@U.Case.PlGen@käävci:@U.Case.PlGen@kaavcij LOHKAI ;  
@U.Case.PlAcc@käävci:@U.Case.PlAcc@kaavcijd LOHKAI ; 
@U.Case.PlIll@käävci:@U.Case.PlIll@kavccijd LOHKAI ; 
@U.Case.PlLoc@käävci:@U.Case.PlLoc@kavccijn LOHKAI ; 
@U.Case.SgCom@käävci:@U.Case.SgCom@kavccijn LOHKAI ; 
  @U.Case.Ess@käävci:@U.Case.Ess@käävcin LOHKAI ;    

@U.Case.SgNom@oovce:@U.Case.SgNom@oovce LOHKAI ;   ! oovcenubáloh
@U.Case.PlNom@oovce:@U.Case.PlNom@oovceh LOHKAI ;  ! oovcehnubálov
@U.Case.SgGen@oovce:@U.Case.SgGen@oovce LOHKAI ;   ! oovcenubálov, oovcenubálovveest, oovcenubálohán
@U.Case.PlGen@oovce:@U.Case.PlGen@ovcij LOHKAI ;   ! ovcijnubáluvij
@U.Case.PlGen@oovce:@U.Case.PlGen@oovcij LOHKAI ;  ! oovcijnubálunij
@U.Case.PlAcc@oovce:@U.Case.PlAcc@oovcijd LOHKAI ; ! oovcijdnubáluuvijd
@U.Case.PlIll@oovce:@U.Case.PlIll@ovccijd LOHKAI ; ! ovccijdnubáluvvijd
@U.Case.PlLoc@oovce:@U.Case.PlLoc@ovccijn LOHKAI ; ! ovccijdnubáluvvijn
@U.Case.SgCom@oovce:@U.Case.SgCom@ovccijn LOHKAI ; ! ovccijnnubáluvvijn
  @U.Case.Ess@oovce:@U.Case.Ess@ohcen LOHKAI ;     ! oovcenubálohheen



LEXICON LOHKAI  !!≈ * **@CODE@**
nubáloh:nubá# NUBALOH ;
nubáloh+Err/Orth:nuba# NUBALOH ;
 LOGAAT ;

LEXICON LOGAAT  !!≈ * **@CODE@**
nubálovváád+A+Ord:nubá#lovváád  X_EEMEED ; ! to be fixed for flags


!! ## Under hundred

!! ### Numeral agreement, an overview
!! Gen' means shortened forms, lov = the ten denominator
!! - Nominative: Nom + lov + Nom
!! - Genitive: Gen' + lov + Gen
!! - Illative: Gen' + lohán + Ill
!! - Locative: Gen' + lov + Loc
!! - Comitative: Com + lov-Com + Com
!! - Essive: Ess + lov-Ess + Com
 
!! - Gen' = 

!Kulmâlovkuttâ               Mii lii tuu kamuvnummeer? Tot lii kulmâlovkuttâ.
!kuulmâlovkuuđâ              Must lii kuulmâlovkuuđâ nummeer kaamuv.
!-
!kuulmâlovkuutân             Mon kalle kuuđii mättih kuulmâlovkuutân?
!kuulmâlovkuuđâst            Kamuvnumereh älgih taan ilddest kuulmâlovkuuđâst.
!kulmáinluvvijnkuuđáin       Mon ennuv tot lii ko viiđii kiärdu kulmáinluvvijnkuuđáin?
!-
!kulmânlovveenkuttân         Taat kirje vuábdoo kulmânlovveenkuttân pittán.
 
!vittâ:đ + kuttâ:đ
! 
!vitlovnelji                 Mii lii tuu kamuvnummeer? Tot lii vitlovnelji.
!viđâlovneelji               Must lii viđâlovneelji nummeer kaamuv.
!-
!viđâlovniälján              Mon kalle neljii mättih viđâlovniälján?
!viđâlovneeljist             Kamuvnumereh älgih taan ilddest viđâlovneeljist.
!viiđáinluvvijnnelijn        Mon ennuv tot lii ko viiđii kiärdu viiđáinluvvijnneljijn?
!-
!vittânlovveenneljin         Taat kirje vuábdoo vittânlovveenneljin pittán. 
 
